臺灣臺北地方法院民事判決
111年度訴字第899號
原      告  蕭雅文  

訴訟代理人  劉勝元律師
被      告  吳沛芸  

訴訟代理人  周廷威律師
複代理人    郭守鉦律師

上列當事人間損害賠償事件，本院於民國111年7月22日言詞辯論
終結，判決如下：
    主  文
原告之訴及假執行之聲請均駁回。
訴訟費用由原告負擔。
　　事實及理由
一、原告主張略以：
　㈠原告與訴外人涂博雄為夫妻關係。於民國110年9月間，涂博
    雄透過「aSugarDating」交友網站結識被告甲○○。被告明知
    涂博雄係有配偶之人，於110年9月9日下午2時許，在臺北市
    大直區沐蘭精品旅館臺北館房間，與被告發生1次性行為。
    嗣於於110年10月14日下午3時許，在臺北市中山區晴美公寓
    酒店Jolley Hotel房間，與被告發生1次性行為。衡諸一般
    社會通念，被告明知涂博雄係有配偶之人，卻和其約會、親
    吻、摟抱及多次發生性關係，造成原告婚姻關係不睦、夫妻
    之誠信與相互扶持情感產生裂痕，被告與涂博雄顯有逾越結
    交普通朋友等一般社交行為之不正常往來，其行為已逾社會
    一般通念所能容忍之範圍，並達破壞婚姻共同生活之圓滿安
    全及幸福之程度，而已侵害原告基於婚姻關係而享有之配偶
    身分法益。從而，原告爰依民法第184條第1項前段及第195
    條第1、3項等規定，向被告請求慰撫金新臺幣（下同）1,00
    0,000元。
　㈡並聲明：
  ⒈被告應給付原告1,000,000元，及自起訴狀繕本送達被告之翌
    日起至清償日止，按年息百分之5計算之利息。
  ⒉原告願供擔保，請准予假執行宣告。　 
二、被告則以：
　㈠被告與訴外人涂係因為經營電商業務而認識，涂博雄未告知
    已婚，在追求被告的過程亦隱藏已婚身分，被告主觀上不知
    涂博雄已婚，而被告在認識涂博雄前已離婚，並無謂侵害原
    告配偶身分法益之故意、過失，原告應先就被告具有侵害其
    配偶身分權之主觀要件負實質舉證責任，因原告並未舉證被
    告具有侵害配偶權之故意及過失，自應駁回原告之請求。
　㈡又若本院認定被告應負損害賠償責任，因原告請求之慰撫金1
    ,000,000元之顯然過高依法應予酌減等語，資為抗辯。　
　㈢並聲明：
　⒈原告之訴及假執行之聲請均駁回。
　⒉如被告受不利判決，願供擔保，請准許宣告免為假執行。
三、本件不爭執事項如下（見本院卷第195頁）：
    被告與原告之配偶涂博雄有於110年9月9日14時許至16時許
    相約至沐蘭精品旅館臺北館以及同年10月14日14時許至16時
    許相約至晴美公寓酒店Jolley Hotel。
四、本件爭點如下（見本院卷第195頁）：
  ㈠被告是否侵害原告配偶關係之身分法益？
  ㈡若有，原告請求被告賠償1,000,000元之慰撫金數額，是否過
    高？　　　　 
五、茲論述本件之爭點及本院得心證之理由如下：　
　㈠被告是否侵害原告配偶關係之身分法益？
　⒈按當事人主張有利於己之事實者，就其事實有舉證之責任，
    民事訴訟法第277條前段定有明文。次按民事訴訟如係由原
    告主張權利者，應先由原告負舉證之責，若原告先不能舉證
    ，以證實自己主張之事實為真實，則被告就其抗辯事實即令
    不能舉證，或其所舉證據尚有疵累，亦應駁回原告之請求，
    有最高法院17年上字第917號判例可資參照。再按依民法第1
    84條第1項前段規定，侵權行為之成立，須行為人因故意過
    失不法侵害他人權利，亦即行為人須具備歸責性、違法性，
    並不法行為與損害間有因果關係，始能成立，且主張侵權行
    為損害賠償請求權之人，對於侵權行為之成立要件應負舉證
    責任，亦有最高法院100年度台上字第328號民事判決足參。
    本件原告主張被告與配偶涂博雄間有逾越通常一般男女份際
    及社交禮節之親密交往，不法侵害原告基於配偶關係之身份
    法益而情節重大，爰依侵權行為法律關係，請求被告賠償精
    神慰撫金1,000,000元等情，業據被告所否認，依前揭說明
    ，自應由原告就被告與涂博雄不法侵害原告基於配偶關係之
    身份法益而情節重大之利己事實負舉證責任，合先敘明。
　⒉經查：
  ⑴原告固提出涂博雄與被告間之LINE對話內容，然而，該LINE
    對話內容未見兩人提及涂博雄之已婚身分。再參照證人涂博
    雄於審理時證述：「（法官問：你是否認識或看過被告？）
    認識。（法官問：若有，時間、地點、方式？）我們大概在
    110年8月底在交友網站上認識。（法官問：你是參加電商業
    務社團認識被告的嗎？）不是。（法官問：你是不是在Suga
    rDating包養網站上認識被告甲○○，然後才交往？）我們大
    概於8月底9月初在a Sugar Dating的網站上認識，期間為9
    月至10月之間。（法官問：換Line ID、互相加好友的？）
    有。（法官問：你跟被告都用什麼方式聯繫？）聯繫的方式
    斷斷續續，如果有約見面的話才會約見面。（法官問：你太
    太有無發現你與被告的Line對話紀錄？）有。（法官問：若
    有，時間、地點、方式？）我太太發現的時間點大概是10月
    23日，經過是我去洗澡的時候把手機放在桌上，被告剛好有
    傳訊息，我太太使用手機時就剛好看到。（法官問：你與被
    告的交往的親密關係為何？或是單純朋友？）一開始是朋友
    關係，後來有性關係。（法官問：怎麼會跟被告從朋友發展
    到性關係？）約莫大約8月底至9月的時間點，我於a Sugar 
    Dating網站上註冊一個帳號，剛好認識被告，經加入互相聯
    絡方式後，我們兩個有先聊天，後來有約出被告，並與被告
    發生性關係，發生性關係的要求是我提起的。（法官問：你
    有婚姻關係怎麼會想要再與被告發生性關係？）會有發生性
    關係的動機，是去年我開始從事公司的業務，當時我壓力大
    ，加上我抱有僥倖及新鮮感的心態，才報名那個網站並認識
    被告，經過與被告聊天後，我後來就主動請求與被告見面這
    樣。（法官問：你與被告發生性關係之前，你是否有說明你
    有已婚的身分？）我沒有主動提及，被告當時也沒有詢問我
    是否已婚。（法官問：被告是否知道你已婚？）在被告與我
    發生第二次性關係之後，我有主動向被告提及我是已婚身分
    。（法官問：被告聽到你已婚的反應為何？）她當下很震驚
    及錯愕。（法官問：後來你是否有與被告再發生第三次性關
    係？）後來就沒有了。（法官問：你與被告發生第二次性關
    係之後，你有無再與被告聊天或發展親密的舉動？）之後便
    沒有了。（法官問：你是不是有向太太坦承認識被告甲○○的
    過程以及發生性關係的經過？）我有向太太坦承。我在被發
    現的當下我就向太太坦承。」等語（見本院卷第188-190頁
    ），應可知被告與涂博雄發生性行為時，應處於不知涂博雄
    為已婚身分之狀態；且於涂博雄向被告坦承已婚後，被告即
    未再與涂博雄向發生性行為。是以，上開證人涂博雄之證言
    ，應不足證明被告有明知或因過失不知涂博雄之已婚身分，
    而與涂博雄有不正當交往關係之情事，堪予認定。
　⑵準此，於原告未能提出其他證據以證明被告確有早已知悉涂
    博雄之已婚身分；亦未能證明被告於知悉涂博雄已婚後，尚
    有其他不法侵害原告配偶身份法益之行為且情節重大之情形
    下，原告依侵權行為法律關係，請求被告賠償精神慰撫金1,
    000,000元等情，委無足取。　
　㈡若有，原告請求被告賠償1,000,000元之慰撫金數額，是否過
    高？　
　　承前所述，本件原告依侵權行為法律關係，請求被告賠償精
    神慰撫金1,000,000元等情，於法未合，應予駁回。故本件
    自無庸再行審酌慰撫金數額有無過高，應否酌減。　　　
六、綜上所述，原告依民法第184條第1項、第195條第3項準用同
    條第1項之侵權行為法律關係，請求被告給付1,000,000元，
    及自起訴狀繕本送達之翌日起至清償日止，按年息百分之5
    計算之利息，為無理由，應予駁回。又本件原告既受敗訴判
    決，其假執行之聲請即失所附麗，不應准許。
七、本件事證已臻明確，兩造其餘攻擊防禦方法及未經援用之證
    據，經核與判決之結果不生影響，爰不逐一論述，附此敘明
    。
八、據上論結，本件原告之訴為無理由，依民事訴訟法第78條，
    判決如主文。
中　　華　　民　　國　　111 　年　　8 　　月　　19　　日
                  民事第二庭    法　官　陳雅瑩
以上正本係照原本作成
如對本判決上訴，須於判決送達後20日內向本院提出上訴狀。如
委任律師提起上訴者，應一併繳納上訴審裁判費。
中　　華　　民　　國　　111 　年　　8 　　月　　19　　日
                                書記官　陳薇晴